【裁判字號】    89,上易,3124
【裁判日期】    900412
【裁判案由】    詐欺
【裁判全文】
臺灣高等法院刑事判決                          八十九年度上易字第三一二四號
    上  訴  人  甲○○
    即  被  告
    選任辯護人  陳志生  律師
    上  訴  人  丁○○
    即  被  告
    選任辯護人  張家琦  律師
                林鳳秋  律師
右上訴人即被告等因詐欺案件，不服臺灣士林地方法院八十七年度易字第一八三五號
，中華民國八十九年七月十三日第一審判決（起訴案號：臺灣士林地方法院檢察署八
十七年度偵字第四０號），提起上訴，本院判決如左：
    主  文
上訴駁回。
    事實及理由
一、本案經本院審理結果，認第一審以上訴人即被告甲○○、丁○○共同意圖為自己
    不法之所有，以詐術使人將本人之物交付，各處有期徒刑壹年，認事用法及量刑
    均無不當，應予維持，並引用第一審判決書記載之事實（原審事實欄第十五行括
    弧內所載之匯款七十五萬二千元，更正為七十五萬五千元）、證據及理由。
二、被告甲○○上訴意旨略以這生意原來是丁○○找我做，我開始有付給他訂金，後
    來他說訂金要增加，我財力不夠，我經由乙○○認識丙○○，他們有興趣做這生
    意，我就介紹他們認識，他們訂立合約，丙○○應該要把錢付給丁○○，因他不
    信任丁○○，所以要求我轉交，我並沒有詐欺云云，被告丁○○上訴意旨略以以
    前我是跟甲○○談這筆生意，因他財力不夠，他說他有找到人，要出錢做這生意
    ，所以他介紹見面，後來又帶我去簽約，我與告訴人及其他人等都不認識，簽約
    時見面也才十分鐘而已，我沒有詐欺他云云，然查被告二人如何對告訴人丙○○
    為詐欺之行為原審已詳為論斷，且被告甲○○於原審承認我當時一直想退錢，後
    來認識丙○○，丁○○有答應要先扣除保證金，若是（丁○○）有還我（錢），
    我會放棄這筆生意等語，被告甲○○亦明知被告丁○○始終無法提供進口貨源進
    口，竟引丙○○進來投資並告訴被告丁○○並經丁○○同意扣除其已交之八十九
    萬元，且其確已自丙○○所繳之款項中扣除了八十九萬元，才將餘額交予被告丁○○，被告丁○○亦同意扣除而無意見，足見被告二人有犯意之聯絡及行為之分
    擔，告訴人雖因對被告丁○○不熟而較無信任感，乃將錢交予被告甲○○，但並
    非因此即可認為告訴人不會受騙，被告丁○○於偵查中稱：「（李某轉交給你的
    錢現在何處？）已轉至美國去了，最近會與美國那邊談，如談不成，錢會退回來
    」（見八十六年度偵字第七七八八號卷第三十一頁背面），又稱：「錢都匯到美
    國去，甲○○共交給我二筆，分別為五十萬元及七十餘萬元」（見八十六年度偵
    字第七七八八號卷第四十四頁），在本院時則稱在檢察官偵查時說有匯款，只是
    隨意說的，足見其詐騙不實之行為，被告二人亦承認自八十四年迄今從未進口過
    何黑啤酒，被告二人講的像一回事，其實是空的，被告丁○○雖提出其所謂之自
    八十四年起與甲○○間生意往來經過之相關文件資料及通聯記錄等，均無法推翻
    被告二人自八十四年迄今從未進口過何黑啤酒之事實，被告丁○○又稱前述之信
    用狀是否有退回不明等之事實，均係其詐欺收款後之事，並不影響前已詐欺收款
    之成立，另被告請求再傳訊證人乙○○，因該證人已在偵查中已陳述過，且本件
    事證已明確，核無必要，是上訴人二人前揭之上訴為無理由，應予駁回。
三、據上論斷，應依刑事訴訟法第三百六十八條、第三百七十三條判決如主文。
本案經檢察官陳文禮到庭執行職務。
中    華    民    國      九十    年      四        月       十二       日
                          臺灣高等法院刑事第四庭
                              審判長法  官  蔡  永  昌
                                    法  官  陳  榮  和
                                    法  官  許  宗  和
右正本證明與原本無異。
不得上訴。
                                    書記官  廖  艷  莉
中    華    民    國     九十     年       四       月        十七      日
附錄：本案論罪科刑法條全文
刑法第三百三十九條
意圖為自己或第三人不法之所有，以詐術使人將本人或第三人之物交付者，處五年以
下有期徒刑、拘役或科或併科一千元以下罰金。
以前項方法得財產上不法之利益或使第三人得之者亦同。
前二項之未遂犯罰之。


司法院資訊處製作；財團法人民間司法改革基金會備份。
